臺灣臺北地方法院刑事判決             100年度易字第1567號
公  訴  人  臺灣臺北地方法院檢察署檢察官
被      告  陳俊仲
上列被告因竊盜案件，經檢察官提起公訴（100 年度偵字第2017
號），被告於準備程序中就被訴事實為有罪之陳述，經本院告知
簡式審判程序意旨，並聽取公訴人及被告之意見後，本院裁定進
行簡式審判程序審理，並判決如下：
    主  文
陳俊仲竊盜，累犯，處有期徒刑柒月，未扣案之鑰匙壹支沒收；
又共同竊盜未遂，累犯，處有期徒刑參月，未扣案之鑰匙壹支沒
收；又共同竊盜，累犯，處有期徒刑柒月，未扣案之鑰匙壹支沒
收。應執行有期徒刑壹年貳月，未扣案之鑰匙壹支沒收。
    事  實
一、陳俊仲前於民國91年間因搶奪等案件，經本院以91年度訴字
    第575 號判決就搶奪罪部分判處有期徒刑3 年2 月，就傷害
    罪部分判處有期徒刑7 月，並定應執行刑為有期徒刑3 年7
    月確定，入監執行後於94年11月15日假釋付保護管束，於95
    年5 月4 日保護管束期滿未經撤銷視為執行完畢。詎猶不知
    悔改，而為下列竊盜行為：
  (一)陳俊仲基於意圖為自己不法所有之犯意，於99年3 月3 日13
    時45分許，在新北市○○區○○街75巷1 號前，見江寬隆所
    使用停放在該處之車牌號碼YHI-760 號重型機車無人看管，
    因認有機可趁，遂以自備鑰匙1 支發動引擎而下手竊取之，
    得手後供己代步之用，待耗盡汽油後即隨意棄置路旁。
  (二)陳俊仲復與真實姓名年籍不詳之成年男子共同基於意圖為自
    己不法所有之犯意聯絡，於99年5 月28日10時49分許，在新
    北市三重區○○○路265 號前，見張進忠所有停放在該處之
    車牌號碼J5B-216 號重型機車無人看管，因認有機可趁，遂
    由該名真實姓名年籍不詳之成年男子在場把風，由陳俊仲以
    自備鑰匙欲發動引擎而下手竊取之，惟因該輛機車配有暗鎖
    ，無法啟動引擎，致未得逞。
  (三)陳俊仲又與該名真實姓名年籍不詳之成年男子共同基於意圖
    為自己不法所有之犯意聯絡，於99年5 月29日18時30分許，
    在新北市三重區○○○路246 號前，見吳金城所有停放在該
    處之車牌號碼CVX-061 號重型機車無人看管，因認有機可趁
    ，遂由該名真實姓名年籍不詳之成年男子在場把風，陳俊仲
    以自備鑰匙1 支發動引擎而下手竊取之，得手後供其2 人代
    步之用。待耗盡油料後將上開車輛丟棄在臺北市○○區○○
    路424 巷112 號前。
  (四)嗣因江寬隆、吳金城發現上開機車失竊報案，經警方調閱案
    發現場監視錄影器畫面而循線查獲。
    理  由
一、按本件被告陳俊仲所犯係死刑、無期徒刑、最輕本刑為3 年
    以上有期徒刑以外之罪，其於準備程序就前揭被訴事實為有
    罪之陳述，經告知簡式審判程序之旨，並聽取其與公訴人之
    意見後，本院認無不得或不宜改依簡式審判程序進行之處，
    爰依刑事訴訟法第273 條之1 第1 項、第284 條之1 ，裁定
    本件進行簡式審判程序，合先敘明。
二、訊據被告對於上開犯罪事實坦承不諱，且經證人江寬隆、張
    進忠、吳金城於警詢中證述明確，並有車牌號碼YHI-760 號
    、F5B- 760號、CVX-061 號重型機車遭竊現場監視器錄影帶
    翻拍照片各5 張、車牌號碼YHI-760 號、CVX-061 號重型機
    車報案之臺北縣政府警察局車輛協尋電腦輸入單各1 份、新
    北市政府警察局三重分局中興橋派出所偵查上開車輛失竊案
    件之現場蒐證照片25幀附卷可稽，足證被告之自白與事實相
    符，堪以採信。本案事證明確，被告犯行洵堪認定，應予依
    法論科。
三、核被告就上開犯罪事實一(一)、(三)所為，係犯刑法第320 條第
    1 項竊盜罪，就犯罪事實一(二)所為，係犯刑法第320 條第3
    項、第1 項之竊盜未遂罪。被告已著手於犯罪事實一(二)竊盜
    行為之實施，而未生取得財物之結果，為未遂犯，爰依刑法
    第25條第2 項之規定，按既遂犯之刑度減輕其刑。被告與真
    實姓名年籍不詳之成年男子就上開犯罪事實一(二)、(三)之竊盜
    犯行，有犯意聯絡及行為分擔，均為共同正犯。被告所犯上
    開各罪，犯意各別，行為互殊，應予分論併罰。被告前於91
    年間因搶奪等案件，經本院以91年度訴字第575 號判決就搶
    奪罪部分判處有期徒刑3 年2 月，就傷害罪部分判處有期徒
    刑7 月，並定應執行刑為有期徒刑3 年7 月確定，入監執行
    後於94年11月15日假釋付保護管束，於95年5 月4 日保護管
    束期滿未經撤銷視為執行完畢，此有臺灣高等法院被告前案
    紀錄表附卷可憑，其前受有期徒刑之執行完畢後，5 年內故
    意再犯本件有期徒刑以上之罪，為累犯，應依刑法第47條第
    1 項之規定，加重其刑，並就犯罪事實一(二)之未遂犯減輕事
    由，依法先加後減。爰審酌被告陳俊仲前有多次竊盜、搶奪
    前科，竟不知悔改警惕，再犯本件竊盜犯行，惡性非輕，且
    被告正值青壯，不妥思以合法手段獲取物質需求，竟竊取他
    人之物冀得不法利益，除造成被害人之損失外，亦對社會治
    安有不良之影響，所為實不足取，惟考量其犯後尚能坦承犯
    行，態度尚佳，且所竊得之財物業由被害人領回，被害人之
    損失已稍獲減輕，並兼衡犯罪之動機、目的、手段與所生之
    危害等一切情狀，分別量處如主文所示之刑，並定應執行刑
    ，以示懲儆。被告用以竊取本件機車之鑰匙均為同一支，雖
    未扣案，然係被告所有供其犯本件竊盜犯罪所用之物，應依
    刑法第38條第1 項第2 款宣告沒收。
據上論斷，應依刑事訴訟法第273 之1 第1 項、第284 條之1 、
第299 條第1 項前段，刑法第28條、第320 條第1 項、第3 項、
第47條第1 項、第25條第2 項、第38條第1 項第2 款、第51條第
5 款、第9 款，刑法施行法第1 條之1 ，判決如主文。
本案經檢察官柯木聯到庭執行職務。
中    華    民    國  100     年    7     月    11    日
                  刑事第十八庭  法  官  林芳華
以上正本證明與原本無異。
如不服本判決應於收受送達後10日內向本院提出上訴書狀，並應
敘述具體理由；其未敘述上訴理由者，應於上訴期間屆滿後20日
內向本院補提理由書（均須按他造當事人之人數附繕）「切勿逕
送上級法院」。
                                書記官  林鈴芬
中    華    民    國   100    年    7     月    11    日
附錄本案論罪科刑法條
刑法第320條
意圖為自己或第三人不法之所有，而竊取他人之動產者，為竊盜
罪，處5 年以下有期徒刑、拘役或5 百元以下罰金。
意圖為自己或第三人不法之利益，而竊佔他人之不動產者，依前
項之規定處斷。
前2 項之未遂犯罰之。